臺灣高雄地方法院刑事裁定　　　　　　　　　　　　　九十一年度自字第二三五號
　　自　訴　人　厚東企業　設高雄市新興區○○○路六七之三號
　　　　　　　　有限公司
　　代　理　人　戴子朝
　　被　　　告　甲○○
　　選任辯護人　蔡勝一
右列被告因詐欺案件，經自訴人提起自訴，本院裁定如左：
    主  文
自訴駁回。
    理  由
一、本件自訴意旨略以：自訴人向被告甲○○指定購買玻璃纖維含量為百分之十二至
    百分之十五之ＰＣ塑料，然被告為圖不法利益，自民國八十九年十月起至九十年
    二月止，竟以玻璃纖維含量僅為百分之三點六七之ＰＣ塑料冒充售與自訴人，以
    詐得貨款總計新台幣十九萬九千零四十五元，並因此使自訴人以此ＰＣ塑料為原
    料所製作之產品發生龜裂情形而受所損失，因認被告涉有刑法第三百三十九條第
    一項之詐欺罪嫌等語。
二、按法院或受命法官於自訴案件第一次審判期日前訊問及調查結果，如認為案件有
    刑事訴訟法第二百五十二條至第二百五十四條之情形者，得以裁定駁回其自訴，
    同法第三百二十六條第三項定有明文。次按刑法第三百三十九條第一項之詐欺取
    財罪，須行為人本於不法所有之意圖，施用詐術使人陷於錯誤，致行為人自身取
    得他人之物始能成立，否則除應負其他民事責任外，尚不得逕以該罪相繩。至於
    債務人於債之關係成立後，如有未依債之本旨履行民事債務或給付有所瑕疵之情
    形，在一般社會經驗上可能之原因甚多，苟無足以證明其在債之關係發生時，自
    始即具有不法所有意圖之積極證據，亦僅能令負民事之債務不履行責任，依刑事
    訴訟法第一百五十四條之規定，尚不得據此給付有瑕疵之客觀事態，而推定債務
    人原有詐欺取財之犯意。
三、經查：本件被告固不否認曾於民國八十九年十月起至九十年二月止，販賣ＰＣ塑
    料給自訴人一情，且有對帳單影本三紙附卷可按，堪認被告與自訴人間確有買賣
    ＰＣ塑料之事實；另被告於這段時期內販賣與自訴人之ＰＣ塑料經檢驗後，確僅
    含百分之三點六七之玻璃纖維，此有財團法人塑膠工業技術發展中心之委託試驗
    報告一紙在卷足憑，合先序明。惟被告堅詞否認有何詐欺之不法意圖，辯稱：我
    在買這些塑膠原料的時候，有親自前往台北縣新莊市的塑膠行看貨，當時賣給我
    的人說這些塑膠有包含百分之二十幾的玻璃纖維，我知道自訴人買的ＰＣ塑料要
    求須含有百分之十幾的玻璃纖維，所以我才將這些買來的塑膠原料稀釋一半後賣
    給自訴人，我並不知道這些塑膠原料只含有百分之三點六七之玻璃纖維，更無意
    欺騙自訴人等語。經查，證人即販賣該批塑膠原料與被告之廠商陳福祥證稱：我
    所賣的東西是舊的ＰＣ塑料，因事隔已久，我已經忘記有否告訴被告該批ＰＣ塑
    料包含百分之二十幾的玻璃纖維，但通常說起來，未經過加工的ＰＣ塑料大概就
    是含百分之二十幾的玻璃纖維等語（見九十一年七月十二日訊問筆錄），足見證
    人主觀上亦認為一般未經加工過之ＰＣ塑料含有百分之二十幾的玻璃纖維，是其
    於販賣該批ＰＣ塑料與被告時，或因言談間曾論及此而使被告誤認為其向證人所
    購買之ＰＣ塑料，應含達百分之二十幾的玻璃纖維，亦符常情；況自訴代理人戴
    子朝於審理時亦稱：我並不是認為被告故意要將玻璃纖維含量不足的ＰＣ塑料賣
    給我，只是被告認為是我製作過程有瑕疵，我才將塑料送去鑑定，現在我是要求
    被告要賠償我的損失等語（見本院九十一年七月十二日訊問筆錄）；此外，並無
  其他積極證據足以證明被告於販賣該批ＰＣ塑料與自訴人之初，即已知該批ＰＣ
    塑料所含之玻璃纖維含量不足，仍故意販賣與自訴人，足見被告辯稱其並無詐欺
    自訴人之不法犯意，尚堪採信。是縱本件被告所販賣與自訴人之ＰＣ塑料有所瑕
    疵，與當初雙方約定之契約內容有違，亦應純屬單純民事上債務不履行之問題，
    自訴人如欲要求被告賠償其因此所受之直接及間接損害，自應循民事程序解決，
    難因此遽以反推被告有何不法所有之意圖。此外，本院復查無其他積極證據足資
    證明被告有何詐欺取財之犯行，其犯罪嫌疑顯有不足，揆諸上揭刑事訴訟法之規
    定，本件自訴應予駁回。
據上論斷，應依刑事訴訟法第三百二十六第三項、第二百五十二條第十款，裁定如主
文。
中      華      民      國      九十一      年    九    月    二十六    日
                                      臺灣高雄地方法院刑事第四庭
                                          法  官  盧怡秀
右正本證明與原本無異。
如不服本裁定，應於裁定送達後五日內，向本院提出抗告狀。
                                          書記官  林佳蓉
中      華      民      國      九十一      年    九    月    二十七    日
